# 信托全资子公司账务处理

提问人：z2734701 时间：2019-05-27 11:42:36
陈版主及各位大神，有这么一个案例麻烦指导下：A 信托公司代 B 公司出资成立 C 房产公司（目前 C 为 A 信托公司的全资子公司），总融资额度15 亿元，其中 2 亿元为实收资本， 13 亿元进入资本公积。 协议约定融资期限到期后由 B 公司按照本金 +8% 年收益率回购 A 信托公司所持 C的股权，
请问可不可以由 C 房产公司直接归还本金并支付收益？如果可以，C 房产公司账务应该怎么处理？

回答人：chenyiwei
如果由 C 房产公司直接归还本金并支付收益，则只能届时按减资处理。并且，这一安排将导致该笔出资在 C 房产公司的报表中不满足确认为权益工具的条件。